臺灣臺中地方法院小額民事判決
111年度豐小字第475號
原      告  馨琳揚企管顧問有限公司


法定代理人  唐明良  
訴訟代理人  蘇秋慧    （兼送達代收人）

            邱永良  

被      告  謝佳汶  

上列當事人間請求給付電信費事件，本院於民國111年6月2日言
詞辯論終結，判決如下：
    主      文
被告應給付原告新臺幣62,120元，及自民國111年5月21日起至清
償日止，按年息百分之5計算之利息。
訴訟費用新臺幣1,000元由被告負擔。
本判決得假執行。
    事實及理由
一、原告主張：被告前向亞太電信股份有限公司（下稱亞太電信
    ）申請租用行動電話門號0000000000、0000000000及000000
    0000（下合稱系爭門號），並簽定行動電話服務申請書（下
    稱系爭申請書），詎被告未依約繳納款項，尚積欠系爭門號
    之電信費新臺幣（下同）19,034元及專案補貼款43,086元，
    共計62,120元，嗣亞太電信於民國109年9月11日將上開債權
    全數讓與予原告，原告並於110年6月17日函知被告，迭經催
    討，被告均置之不理，而被告所稱已償還之電信費用係償還
    積欠台灣之星之電信費用，非本件亞太電信之電信費用，爰
    依電信契約及債權讓與之法律關係，提起本件訴訟等語，並
    聲明：如主文第1項。
二、被告則以：被告已經償還電信費用，但不知道已償還的是哪
    家的電信費用，但被告在繳費時已經問過了等語，資為抗辯
    。並聲明：原告之訴駁回。
三、本院得心證之理由：
  ㈠原告主張被告前向亞太電信申辦系爭門號，尚積欠電信費、
    專案補貼款等款項，嗣亞太電信已將上開款項讓與予原告之
    事實，業據原告提出債權讓與證明書、行動電話服務申請書
    、方案同意書、換約方案同意書、門號0000000000於102年9
    至11月之電信服務費收據(補)、專案補償款繳款單(補)、門
    號0000000000於106年9至11月之電信服務費通知單、專案補
    償款繳款單、門號0000000000於102年3至5月之電信服務費
    收據(補)、專案補償款繳款單(補)、債權讓與暨強制執行(
    預告)通知函、中華郵政掛號郵件收件回執等為證。
  ㈡按當事人主張有利於己之事實，就其事實有舉證之責任，民
    事訴訟法第277條前段定有明文。本件被告抗辯已償還電信
    費用，自應就此有利於己之事實負舉證責任。惟查，被告對
    於其已繳納之費用為哪家電信公司之電信費用並不知情，復
    未提出任何已繳納系爭門號電信費用之相關繳費收據供本院
    審酌，難認被告就其已繳納系爭門號電信費用之事實已盡舉
    證責任，是被告前揭抗辯，尚不足採。準此，原告據以請求
    被告給付電信費，自屬有據。
  ㈢末按給付有確定期限者，債務人自期限屆滿時起，負遲延責
    任；給付無確定期限者，債務人於債權人得請求給付時，經
    其催告而未為給付，自受催告時起，負遲延責任；其經債權
    人起訴而送達訴狀，或依督促程序送達支付命令，或為其他
    相類之行為者，與催告有同一之效力，民法第229條第1項、
    第2項定有明文。又遲延之債務，以支付金錢為標的者，債
    權人得請求依法定利率計算之遲延利息；但約定利率較高者
    ，仍從其約定利率；應付利息之債務，其利率未經約定，亦
    無法律可據者，週年利率為百分之5，民法第233條第1項、
    第203條亦有明文。查本件電信契約既已約定被告應於繳費
    通知單所定之期間內繳納電信費用，而被告未依約繳納，業
    如前述，故被告自應於繳費通知單所定期限屆滿時起負遲延
    責任，是原告請求給付自起訴狀繕本送達（於111年5月10日
    寄存送達，於111年5月20日發生效力）翌日即111年5月21日
    起至清償日止，按年息百分之5計算之利息，於法並無不合
    ，應予准許。
四、綜上所述，原告依電信契約及債權讓與之法律關係，請求被
    告給付62,120元，及自111年5月21日起至清償日止，按年息
    百分之5計算之利息，為有理由，應予准許。
五、本件事證已臻明確，兩造其餘攻擊防禦方法及所舉證據，經
    審酌結果，與本件判決結論均無影響，爰不一一論述，附此
    敘明。
六、本判決係依小額訴訟程序所為被告敗訴之判決，依民事訴訟
    法第436條之20規定，應依職權宣告假執行。
七、依民事訴訟法第78條、第436條之19第1項規定，確定訴訟費
    用額為1,000元（即原告繳納之第一審裁判費1,000元），由
    被告負擔。
中　　華　　民　　國　　111 　年　　6 　　月　　30　　日
                  豐原簡易庭    法  官  廖弼妍
如不服本判決，應於判決送達後20日內，以判決違背法令為理由
，向本院提出上訴狀並表明上訴理由（上訴理由應表明：一、原
判決所違背之法令及其具體內容；二、依訴訟資料可認為原判決
有違背法令之具體事實），如於本判決宣示後送達前提起上訴者
，應於判決送達後20日內補提上訴理由書（須附繕本）。
以上為正本係照原本作成。
中　　華　　民　　國　　111 　年　　6 　　月　　30　　日
                                書記官  陳貴卿